---
title: "practice"
author: "izunyan"
date: "`r format(Sys.time(), '%Y/%m/%d')`"
output:
  html_document: 
    toc: TRUE
    toc_float: true
    number_sections: true
    theme: readable
    highlight: pygments
    css: custom.css
---
```{r setup, include=FALSE}
knitr::opts_chunk$set(echo = TRUE, warning = FALSE, message = FALSE)
```


# markdownのメモ

* ★のついたチャンクはそれ以降の実行に必要なので必ず実行

## YAMLヘッダ
```{r eval = FALSE}
# 自動で更新時の日時に
date: "`r format(Sys.time(), '%Y/%m/%d')`"

# このHTMLで使ったoutput:以下の設定
html_document:
    toc: TRUE             # 目次
    toc_float: true       # 目次のフロート
    number_sections: true # 自動でセクションナンバー付与
    theme: readable       #
    highlight: pygments   #
    css: custom.css       # 見栄えの細かい設定
```

* theme: の種類

> default, cerulean, journal, flatly, readable, spacelab,   
> united, cosmo, lumen, paper, sandstone, simplex, yeti  

* highlight: の種類

> default, tango, pygments, kate, monochrome,   
> espresso, zenburn, haddock, textmate  

* 本rmdファイルでのcssの設定対象
  - 引用ブロックのフォントサイズ

## chunkの全体設定
```{r eval = FALSE}
# 全体 
{r setup, include=FALSE}
knitr::opts_chunk$set(echo = TRUE, warning = FALSE, message = FALSE)
```

* rmdファイル内のすべてのチャンクの設定を一括で

* ここの設定
  - `{r eval = FALSE}`とすると，コードは表示されるが実行はされない

> echo - Display code in output document (default = TRUE)   コードをアウトプットに表示  
> eval - Run code in chunk (default = TRUE) チャンクを実行  
> include - Include chunk in doc after running (default = TRUE)  

## よく使うショートカット一覧

* `alt + shift + k` ショートカット一覧
* `ctrl + shift + r` セクション区切り
* `ctrl + 1` エディタ(source)部分に移動
* `ctrl + 2` コンソールへ移動
* `Shift + Alt + G` 指定行へ移動

* `shift + end` 行末まで選択
* `ctr+ shift + →` 次の区切りまで選択

# データの読み込み
## windowsで日本語（shift-jis）のデータを読むとき
```{r eval=FALSE}
dat <- read_csv(".csv", locale = locale(encoding = "CP932"))

```


# データハンドリング
## 変数作成
### ★パッケージの読み込み
```{r message=FALSE}
library(tidyverse)
library(psych)
library(skimr) # データセットの要約を詳細に確認するため
library(knitr)
library(janitor)
```

### bfiデータの変数一覧
```{r}
names(bfi)
```

* データの説明
  + 国際パーソナリティ項目プールからの2800名分のデータ
  + パーソナリティに関する25項目に加え，性，教育歴，年齢の変数もあり

* 因子
  + Agree: A1からA5
  + Conscientious: C1からC5
  + Extraversion: E1からE5
  + Neuroticism: N1からN5
  + Openness: O1からO5

* 因子の点数のためのコーディング

> keys.list <- list(agree=c("-A1","A2","A3","A4","A5"),
>                  conscientious=c("C1","C2","C3","-C4","-C5"),
>                  extraversion=c("-E1","-E2","E3","E4","E5"),
>                  neuroticism=c("N1","N2","N3","N4","N5"), 
>                  openness = c("O1","-O2","O3","O4","-O5")) 
 
* 回答選択肢
  + 1 Very Inaccurate 
  + 2 Moderately Inaccurate 
  + 3 Slightly Inaccurate 
  + 4 Slightly Accurate 
  + 5 Moderately Accurate 
  + 6 Very Accurate


### ★変数の選択とtibble形式への変換

* 以下のコードでbfi_aのデータセットを使うので，ここの実行は必須

```{r warning=FALSE, paged.print=FALSE}
bfi_a <- bfi %>%
  select(A1:A5,gender,education,age) %>% 
  as_tibble()

bfi_a
```

### 変数の選択
```{r}
var_a <- c("A1","A5")

bfi_a %>% select(var_a)
bfi_a %>% select(-one_of(var_a)) # var_aのリスト以外を選ぶ
```

### ケースの選択
```{r}
bfi_a %>% 
  filter(A1 %in% c(1,2,3))

bfi_a %>% 
  filter(!(A1 %in% c(1,2,3))) # A1が1-3以外 
```


### ★因子型への変換，水準名の変更

```{r}
bfi_a <- 
  bfi_a %>% 
  mutate_at(c("gender", "education"), factor) %>% 
  mutate(gender = fct_recode(gender, male   = "1", 
                                     female = "2"),
         education = fct_recode(education, "HS" = "1",
                                           "finished HS" = "2",
                                           "some college" = "3",
                                           "college graduate" = "4",
                                           "graduate degree" = "5"
                                )
  )
```


#### 要約統計量算出

* ~~要約に便利な`skim()`を使っているが，htmlにはヒストグラムがうまく表示されないので省略~~

* skimr 2.0.0 (2019-11-12)からいろいろ改善したみたい！

```{r}
skim(bfi_a)

# 以下はskimr 1.0.6 (2019-05-27)までのコード
# skimr::skim_with(numeric = list(hist = NULL),
#           integer = list(hist = NULL)) # ヒストグラム非表示に
# skimr::skim(bfi_a) 

# データフレームに
# bfi_a_summary <- 
# bfi_a %>%
#   group_by(gender) %>% # 層別
# skimr::skim_to_wide()
# 
# bfi_a_summary


# 基本統計量をexcelファイルに出力
# writexl::write_xlsx(bfi_a_summary, "result/bfi_a_summary.xlsx")
```


### 欠損値の数一覧
```{r}
bfi_a %>% 
  summarise_at(vars(A1:A5),
    list(~sum(is.na(.)))
  ) %>% 
  pivot_longer(everything())

bfi_a %>% 
  summarise_all(list(
                     ~sum(is.na(.))
                    )
                ) %>% 
  pivot_longer(everything())

```


### ★逆転項目の反転と合計得点の作成
```{r}
bfi_a <- bfi_a %>% 
  mutate(A1r = recode(A1, `1` = 6, `2` = 5, `3` = 4, 
                          `4` = 3, `5` = 2, `6` = 1),
         total_a = A1r + A2 + A3 + A4 + A5)

# 確認
bfi_a %>%
  select(A1, A1r, A2:A5, total_a) 




```


#### 逆転項目の反転と合計得点の作成(すべて)

> keys.list <- list(agree=c("-A1","A2","A3","A4","A5"),
>                  conscientious=c("C1","C2","C3","-C4","-C5"),
>                  extraversion=c("-EE11","-E2","E3","E4","E5"),
>                  neuroticism=c("N1","N2","N3","N4","N5"), 
>                  openness = c("O1","-O2","O3","O4","-O5")) 


```{r}
bfi_added <- 
  bfi %>% 
  mutate_at(vars(A1, C4, C5, E1, E2, O2, O5),
            list(r = ~recode(., `1` = 6, `2` = 5, `3` = 4, 
                          `4` = 3, `5` = 2, `6` = 1))
  )
```

##### 確認
```{r}
bfi_added %>% count(A1, A1_r)
bfi_added %>% count(O2, O2_r)
```

#### 合計得点の作成
```{r}
bfi_added <- 
  bfi_added %>% 
  mutate(agree = A1_r + A2 + A3 + A4 + A5,
         conscientious= C1 + C2 + C3 + C4_r + C5_r,
         extraversion= -E1 + E2_r + E3 + E4 + E5,
         neuroticism= N1 + N2 + N3 + N4 + N5, 
         openness =  O1 + O2_r + O3 + O4 + O5_r
  )

bfi_added_cor <- 
  bfi_added %>% 
  select(agree:openness)

cor(bfi_added_cor, use = "complete.obs") %>% round(digits = 1)

rm(bfi_added_cor)
```



### 合計得点の作成(関数)
```{r}
names(bfi_a)

bfi_a <- 
bfi_a %>% 
  mutate(total_a2 = rowSums(.[c(2:5, 9)])) # na.rm = TRUEにするとNAは0扱いになる

# 確認
bfi_a %>%
  select(A1r, A2:A5, total_a, total_a2) 
```

### 文字の指定によるデータの表示
```{r}
bfi_a %>% 
  count(education) %>% 
  filter(str_detect(education, "college"))
```

### 欠損のある得点の表示
```{r  warning=FALSE, paged.print=FALSE}
bfi_a %>%
  select(A1, A1r, A2:A5, total_a, total_a2) %>% 
  filter(is.na(total_a)) %>% 
  print(n = 10)
```

### 欠損値の置き換え
```{r}
bfi_anm <- 
bfi_a %>% 
  mutate(education = replace_na(education, "unknown"), # 因子型には使えない？
              A1nm = replace_na(A1, "不明"),           # 文字型になる
              A2nm = replace_na(A2, "不明"))           # 文字型になる
  
bfi_anm %>% count(education)
bfi_anm %>% count(A1nm)
```

### 特定の値を欠損値にする
```{r}
bfi_anm %>% 
  mutate(A1nmr = na_if(A1nm, "不明")) %>% 
  count(A1nmr)

bfi_arm2 <- 
bfi_anm %>% 
  mutate_at(vars(A1nm, A2nm),
            list(~na_if(., "不明"))
  )

bfi_arm2 %>% count(A1nm)
bfi_arm2 %>% count(A2nm)



rm(bfi_anm, bfi_arm2)
```


## 年齢層変数作成
```{r}
bfi_a <- 
bfi_a %>% 
  mutate(agec = case_when(
          age < 20              ~ "20歳未満", 
          age >= 20  & age < 30 ~ "30歳未満", 
          age >= 30  & age < 40 ~ "40歳未満",
          age >= 40  & age < 50 ~ "50歳未満",
          age >= 50  & age < 60 ~ "60歳未満",
          age >= 60             ~ "60歳以上"  
  ))

bfi_a %>% 
  count(age, agec)
```

### 年齢層変数作成（欠損値がある場合）
```{r}
# 特定範囲の値を欠損値に
bfi_am <- 
  bfi_a %>% 
  mutate(age = case_when(
            age <  10 ~ NA_integer_, # 10歳未満はNA，整数の場合はこれ
            age >= 70 ~ NA_integer_, # 70歳はNA
            TRUE      ~ age)         # その他はageそのまま
         )

bfi_am <- 
bfi_am %>% 
  mutate(agec = case_when(
          age <  20             ~ "20歳未満", 
          age >= 20  & age < 30 ~ "30歳未満", 
          age >= 30  & age < 40 ~ "40歳未満",
          age >= 40  & age < 50 ~ "50歳未満",
          age >= 50  & age < 60 ~ "60歳未満",
          age >= 60             ~ "60歳以上",
          is.na(age)            ~ "年齢不明" 
  ))

bfi_am %>% 
  count(age, agec)
```

### 年齢層変数作成(cut_intervalで自動的に)
```{r}
# カテゴリの各区間の長さが等しくなるように
bfi_a %>% 
  mutate(agec2 = cut_interval(age, 5)) %>% # 分割の数
  count(agec2)


# カテゴリの各区間の人数が等しくなるように
bfi_a %>% 
  mutate(agec2 = cut_number(age, 5)) %>% # 分割の数
  count(agec2)

# カテゴリの各区間の長さを指定
bfi_a %>% 
  mutate(agec2 = cut_width(age, width = 20, center = 10)) %>% 
                     # width = 区間の長さ, デフォルトだとcenter = 0になってしまうので10に
  count(agec2)


```
## データの連結まわり
### idの作成
```{r}
bfi_a <- 
bfi_a %>% 
  mutate(id = row_number())

bfi_a <- 
bfi_a %>% select(id, everything()) 

bfi_a
```

### 一致したケースのみ残す: inner_join
```{r}
bfi_a_1310 <- 
bfi_a %>% 
  slice(c(1,3,10)) %>% 
  select(id, A1)

bfi_a_1310

bfi_a_1_5 <- 
bfi_a %>% 
  slice(1:5) %>% 
  select(id, gender, age)

bfi_a_1_5

inner_join(bfi_a_1_5, bfi_a_1310)

```

### 一致したケースのみ残して連結先の変数は連結せず: semi_join
```{r}
semi_join(bfi_a_1_5, bfi_a_1310)

```


### 一致したケース以外の連結元データのみに
```{r}
anti_join(bfi_a_1_5, bfi_a_1310)
```


```{r eval=FALSE, include=FALSE}
### （作成中）教育歴ごとにデータフレーム分割してリストに

bfi_a_list <- 
split(bfi_a, bfi_a$education)

# リストの各要素の名前取得
names(bfi_a_list)
```

## 変数のrename

### 2018年データと2019年データを作成

* 面倒なのでデータの中身は同じものとする。yearだけ違う

```{r}
bfi_a_2018 <- 
bfi_a %>% 
  slice(1:5) %>% #小さくするため最初の5名のみ
  select(id, A1:A3, gender) %>% 
  mutate(year = 2018)

bfi_a_2019 <- 
bfi_a %>% 
  slice(1:5) %>% 
  select(id, A1:A3, gender) %>% 
  mutate(year = 2019)

bfi_a_2018
bfi_a_2019
```


### 年ごとのデータフレームにそれぞれの年の値を追加して横に連結

* 数が少なければ手動でできるが，多いと大変

```{r}
bfi_a_2018w <- 
  bfi_a_2018 %>% 
  rename_at(vars(-id, -gender, -year),
            list(~str_c(., "_18"))) %>% 
  select(-year)

bfi_a_2019w <- 
  bfi_a_2019 %>% 
  rename_at(vars(-id, -gender),
            list(~str_c(., "_19")))

bfi_a_all <- 
  full_join(bfi_a_2018w, bfi_a_2019w) %>% 
  select(id, gender,  everything())

bfi_a_all
```


### 個々のデータフレームをlistにまとめて自動で変数名変換
```{r}
# リスト作成
bfi_a_list <- list(bfi_a_2018, bfi_a_2019)
names(bfi_a_list)

# リストの各要素に名前
names(bfi_a_list) <- c("bfi_a_2018", "bfi_a_2019")
names(bfi_a_list)


# リストの各要素を変数名の接尾辞に
for (i in names(bfi_a_list)){
  colnames(bfi_a_list[[i]]) <- c("id", 
                               str_c("A1", "_", i),
                               str_c("A2", "_", i),
                               str_c("A3", "_", i),
                               "gender", "year"
                                )
}

# リスト内のデータフレームを横に連結
bfi_a_all_wide <- 
  bfi_a_list %>% 
  reduce(full_join, by = c("id", "gender"))

# 変数名からbfi_aを取る
bfi_a_all_wide <- 
  bfi_a_all_wide %>% 
  select(-starts_with("year")) %>% 
  rename_at(vars(matches("bfi_a")),
            list(~str_replace(., "bfi_a_", "")))

bfi_a_all_wide
```


## リストの扱い
```{r}

```

```{r}

```


# データフレームの表示
```{r}
bfi_s <- 
 bfi %>% 
 slice(1:15) %>% 
 select(A1:A5, gender, education, age)
```


## kable

```{r}
kable(bfi_s)
```

## formattable::formattable
```{r}
formattable::formattable(bfi_s)

```



## DT::datatable
```{r}
DT::datatable(bfi_s)
```


# 基本統計量等を一気に確認
## summarytools::dfSummary

* うまく表示されないので出力なし

```{r ecoh = TRUE, eval=FALSE, include=FALSE, results='asis'}
library(summarytools)
# dfSummary(bfi_a)

# もっときれいに
dfSummary(bfi_a, style = "grid", plain.ascii = FALSE,
          varnumbers = FALSE, valid.col = FALSE, 
          graph.magnif = 0.75, tmp.img.dir = "./img")

# viewerまたはhtmlで出力したいとき
# view(dfSummary(bfi_a))
```

## table1パッケージ

```{r}
table1::table1(~ A1 + A2 + A3 + age + education | gender, data = bfi_a)
```



# 平均値の算出
## 変数個別
### summarise
```{r}
bfi %>%
  summarise(A1 = mean(A1, na.rm = TRUE),
            A2 = mean(A2, na.rm = TRUE))
```

### summarise_at
```{r}
bfi %>%
  summarise_at(vars(A1, A2), 
               mean, na.rm = TRUE)
```

### summarise_at，関数も個別に(1)
```{r}
bfi %>% 
  summarise_at(vars(A1, A2), 
               list(mean, sd), 
               na.rm = TRUE)


# bfi %>%
# summarise_at(vars(A1, A2),
#              funs(mean,sd),
#              na.rm = TRUE)

# こちらでもOK
# bfi %>%
#   summarise_at(vars(A1, A2),funs(mean(., na.rm = TRUE),
#                                     sd(., na.rm = TRUE)
#                                   )
#   ) 
```

### summarise_at，関数も個別に(2)

* ※現在は動かないので要修正
* nはリストワイズ

```{r eval=FALSE, include=FALSE}
bfi %>%
  drop_na(A1,A2) %>% 
  summarise_at(vars(A1, A2),
               list(mean,
                    sd,
                    n()
                    )
               )

# bfi %>%
#   drop_na(A1,A2) %>% 
#   summarise_at(vars(A1, A2),
#                funs(mean,
#                     sd,
#                     n()
#                     )
#                )
```

### summarise_at，関数も個別に(3)

* nはペアワイズ

```{r}
bfi %>%
  summarise_at(vars(A1, A2),
               list(~mean(., na.rm = TRUE),
                    ~sd(., na.rm = TRUE),
                n = ~sum(!is.na(.))    # 欠損のない行の合計
                    )
               )

# bfi %>%
#   summarise_at(vars(A1, A2),
#                funs(mean(., na.rm = TRUE),
#                     sd(., na.rm = TRUE),
#                     n = sum(!is.na(.))    # 欠損のない行の合計
#                     )
#                )
```

### summarise_all, 選択した変数すべて
```{r}
bfi %>%
  select(A1:A5) %>% 
  summarise_all(mean, na.rm = TRUE)
```

## 層別
```{r}
bfi %>%
  select(A1:A5, gender) %>% 
  group_by(gender) %>% 
  summarise_all(mean, na.rm = TRUE)
```

### 層別および全体の値を一度に算出
```{r}
bfi_a %>% # 性別の結果
  group_by(gender) %>% 
  summarise_at(vars(A1, A2),
               list(~mean(., na.rm = TRUE),
                      ~sd(., na.rm = TRUE),
                 n = ~sum(!is.na(.))
                    )
               ) %>% 
  bind_rows(.,         # 上で作ったデータフレームがここに
            bfi_a %>%  # 全体の結果
                summarise_at(vars(A1, A2),
                             list(~mean(., na.rm = TRUE),
                                    ~sd(., na.rm = TRUE),
                               n = ~sum(!is.na(.))
                                 )
                             ) %>% 
              mutate(gender = "all") # 最初に作ったデータフレームにgenderの列があるため
            )


```


### 要約統計量を表示させたい形式に整形する
#### 平均値と標準偏差を列に
```{r}
bfi %>% 
summarise_at(vars(A1, A2), 
             list(~mean(., na.rm = TRUE),
                  ~sd(., na.rm = TRUE)), 
             ) %>% 
  pivot_longer(everything()) %>% 
  separate(name, into = c("var_name", "summarised"), sep = "_") %>% 
  pivot_wider(names_from = "summarised",
              values_from = "value")

# bfi %>% 
# summarise_at(vars(A1, A2), 
#              list(mean, sd), 
#              na.rm = TRUE) %>% 
#   gather() %>% 
#   separate(key, into = c("var_name", "summarised"), sep = "_") %>% 
#   spread(summarised, value)
```

#### 平均値と標準偏差を行に
```{r}
bfi_m <- 
bfi %>% 
summarise_at(vars(A1, A2), 
             mean, na.rm = TRUE) 

bfi_sd <- 
bfi %>% summarise_at(vars(A1, A2), 
                     sd, na.rm = TRUE) 

bind_rows(bfi_m, bfi_sd) %>%
  mutate(name = c("mean", "sd")) %>% 
  select(name, everything())

# 次の方法でもnameを作れる
# add_column(name = c("mean", "sd"), .before = "A2")
```

  
# 頻度の確認
## 1つの項目の頻度を複数層別で確認するためにデータ構造変換

* nestした列の名前を指定
* unnestでcols = をつける

```{r}
  bfi %>%
  nest(data = -c(gender, education)) %>% 
  mutate(freq =
           map(data, ~ tabyl(.x, A1))) %>% 
  select(-data) %>% 
  unnest(cols = c(freq)) %>% 
  drop_na(education) %>% 
  as_tibble()
```



## 複数の項目の頻度を複数層別で確認するためにデータ構造変換
```{r}
bfi_l <-
  bfi %>%
  as_tibble() %>%                    # tibble形式に変換
  select(gender,education,A1,A2) %>% # 変数を選択
  drop_na() %>%                      # 欠損は削除
  pivot_longer(A1:A2,            # longにする変数A1:A2を指定
         names_to = "variables",
         values_to = "score")    # key = に変数名を識別する変数、value = に変数の中身を入れる


# bfi_l <-
#   bfi %>%
#   as_tibble() %>%                    # tibble形式に変換
#   select(gender,education,A1,A2) %>% # 変数を選択
#   drop_na() %>%                      # 欠損は削除
#   gather(A1:A2,            # longにする変数A1:A2を指定
#          key = variables,
#          value = score)    # key = に変数名を識別する変数、value = に変数の中身を入れる

bfi_l
```

### 確認

* 人数が倍になってることを確認

```{r}
bfi_l %>%
  count(variables)
```

### nestする
```{r}
bfi_l_nest <-
  bfi_l %>%
  nest(data = score) # 層別にする変数を指定; -c(gender,education,variables)

# データ確認
bfi_l_nest %>%
  arrange(variables,gender,education)
```

### 設問ごとの回答割合

* dataの列にあるデータフレームのlistに、tabyl(score)をそれぞれ適用し、freqの列に格納

```{r}
bfi_l_nest <-
bfi_l_nest %>%
  mutate(freq =
           map(data, ~ tabyl(.x, score)),  # データフレームは`.x`で表す; ()内は.$scoreでも動く
         freq = map(freq, ~adorn_totals(.))) # 層別の合計人数も入れる



# bfi_l_nest <-
# bfi_l_nest %>%
#   mutate(freq =
#            map(data, ~ tabyl(.x, score))) # データフレームは`.x`で表す; ()内は.$scoreでも動く

bfi_l_nest
```

### それぞれの結果を出力

* freqの中身はscore, n, percent

```{r}
bfi_l_unnest <-
bfi_l_nest %>%
  unnest(freq)

bfi_l_unnest
```

#### 一致しているか確認
```{r}
bfi %>%
  drop_na(gender,education,A1,A2) %>%  # nestデータと同様の条件にするため
  filter(gender == 1 & education == 1) %>%
  tabyl(A1)

# ネストしたデータセットから
bfi_l_unnest %>%
  filter(gender == 1 & education == 1 & variables == "A1")


bfi %>% 
  drop_na(gender,education,A1,A2) %>%
  filter(gender == 2 & education == 3) %>%
  tabyl(A2)

bfi_l_unnest %>%
  filter(gender == 2 & education == 3 & variables == "A2")
```

## 項目の回答選択肢を列名にするように変換
```{r}

bfi_l_nest <-
  bfi_l_nest %>%
  mutate(
         freq = map(freq, 
                    ~ pivot_wider(.x, names_from = "score",
                                  values_from = c("percent", "n")) # ,names_prefix = "score"
                    ) # wideに変換
  )

# bfi_l_nest <-
#   bfi_l_nest %>%
#   mutate(freq =
#            map(freq, ~ select(.x, -n)),  # nの列を削除
#          freq =                          # wideに変換
#            map(freq, ~ spread(.x, key = score, value = percent))
#   )

bfi_l_unnestw <-
bfi_l_nest %>%
  unnest(c(freq)) %>% 
  select(-data)

bfi_l_unnestw <- 
  bfi_l_unnestw %>% 
  mutate_at(vars(percent_1:percent_6),
            list(~round(.,digits = 2)))


DT::datatable(bfi_l_unnestw)
```


# 可視化
## 層別平均値の棒グラフ
```{r}
mean_total_a <- 
bfi_a %>% 
  group_by(education) %>% 
  summarise(total_a = mean(total_a, na.rm = TRUE)) 

ggplot(mean_total_a) +
  geom_col(aes(x = education, y = total_a, fill = education))
```

### 平均値の高い順に並び変え
```{r}
ggplot(mean_total_a) +
  geom_col(aes(x = fct_reorder(education, total_a, .desc = TRUE),
               y = total_a, fill = education))
```

### ラベル付与して見栄えを整える
```{r}
ggplot(mean_total_a, aes(x = education, y = total_a, fill = education)) +
  geom_col() +
  geom_text(aes(label = round(total_a, 1)), vjust = -1) +
  scale_y_continuous(limits = c(0,25))
```

*  `geom_text()`でラベル表示。`round()`で小数点第1位までにして，`vjust = -1`で棒グラフの上端から浮かせる設定に
* `scale_y_continuous()`で`limits =`により，y軸の表示範囲をラベルが全部表示できるように拡張


### ラベル付与して見栄えを整える(2)
```{r}
ggplot(mean_total_a, aes(x = education, y = total_a, fill = education)) +
  geom_col() +
  geom_text(aes(label = round(total_a, 1)), vjust = 1.5,
            color = "white") +
  # scale_y_continuous(limits = c(0,25)) +
  theme(axis.text.x = element_text(angle = 15, vjust = 0.5))
```

### グラフの色を変更
```{r}
ggplot(mean_total_a) +
  geom_col(aes(x = education, y = total_a, fill = education)) +
  scale_fill_brewer(palette = "Pastel1")
```

### 縦軸の数値の範囲変更
```{r}
ggplot(mean_total_a) +
  geom_col(aes(x = education, y = total_a, fill = education)) +
  scale_y_continuous(breaks = seq(15, 25, by = 3)) + # 横軸のラベル表示を15から25まで3ずつ
  coord_cartesian(ylim = c(15,25))                   # 横軸のデータ範囲表示を15から25までに限定
```


## 層別（2要因）の平均値の棒グラフ
```{r}
mean_total_b <- 
bfi_a %>% 
  group_by(gender,education) %>% 
  summarise(total_a = mean(total_a, na.rm = TRUE)) %>% 
  ungroup()

ggplot(mean_total_b, aes(x = education, y = total_a, fill = gender)) +
  geom_col(position = "dodge") +
  geom_text(aes(label = round(total_a, 1)), vjust = -1, 
            position = position_dodge(width = 0.9)) +
  scale_y_continuous(limits = c(0,25))
```


* `fill = `2つ目の要因を指定しただけだと，棒グラフは重なったまま。`geom_col(position = "dodge")`で棒グラフを区分
* `geom_text()`に引数`position = position_dodge( )`を指定すると，ラベルも区分されたグラフごとに表示される。デフォルトだと重なってしまっている。

### 層別（2要因）の平均値の棒グラフ(femaleの値で昇順ソート)

* NAは対象外

```{r}

ggplot(mean_total_b, aes(x = fct_reorder2(education, gender, total_a,                                         .desc = FALSE),
                         y = total_a, fill = gender)) +
  geom_col(position = "dodge") +
  geom_text(aes(label = round(total_a, 1)), vjust = -1, 
            position = position_dodge(width = 0.9)) +
  scale_y_continuous(limits = c(0,25))
```


### 層別（2要因）の平均値の棒グラフ：基準線付き

* 線に被ってしまうラベルの位置調整

#### 被ったバージョン
```{r}
mean_all <- 
  bfi_a %>% 
  summarise(total_a = mean(total_a, na.rm = TRUE)) %>% 
  pull()

mean_total_b <- 
bfi_a %>% 
  group_by(gender,education) %>% 
  summarise(total_a = mean(total_a, na.rm = TRUE)) 

ggplot(mean_total_b, aes(x = education, y = total_a, fill = gender)) +
  geom_col(position = "dodge") +
  geom_hline(yintercept = mean_all, linetype = "dotted", 
             color = "gray50", size = 1) +
  geom_text(aes(label = round(total_a, 1)), vjust = -1, 
            position = position_dodge(width = 0.9)) +
  annotate("text", x = 6.3, y = mean_all, vjust = -1,   # 全体平均値表示
           label = round(mean_all, 1)) +
  annotate("text", x = 6.3, y = mean_all + 1.2, vjust = -1,  # "全体"の文字表示
           label = "全体") +
  scale_y_continuous(limits = c(0,25))
```


#### 被ってないバージョン
```{r}
ggplot(mean_total_b, aes(x = education, y = total_a, fill = gender)) +
  geom_col(position = "dodge") +
  geom_hline(yintercept = mean_all, linetype = "dotted", 
             color = "gray50", size = 1) +
  geom_text(aes(label = round(total_a, 1),
                vjust = case_when(total_a <= (mean_all - 1) &     # 平均より-2点から-1点
                                  total_a >= (mean_all - 2) ~ -2, # 低かったら位置は-2
                                                       TRUE ~ -1) # その他の位置は-1
                ), 
            position = position_dodge(width = 0.9)) +
  annotate("text", x = 6.3, y = mean_all, vjust = -1, 
           label = round(mean_all, 1)) +
  annotate("text", x = 6.3, y = mean_all + 1.2, vjust = -1, 
           label = "全体") +
  scale_y_continuous(limits = c(0,25))
```

## legendのラベルの順序変更
```{r eval=FALSE, include=FALSE}
total_a_gender <- 
bfi_a %>% 
 group_by(gender) %>% 
  summarise(mean_total_a = mean(total_a, na.rm = TRUE))

ggplot(total_a_gender) +
  geom_col(aes(y = mean_total_a, x = gender, fill = gender))

ggplot(total_a_gender) +
  geom_col(aes(y = mean_total_a, x = gender, fill = gender)) +
  scale_fill_discrete(breaks = c("female", "male"))

ggplot(total_a_gender) +
  geom_point(aes(y = mean_total_a, x = gender, shape = gender), size = 15) 


ggplot(total_a_gender) +
  geom_point(aes(y = mean_total_a, x = gender, shape = gender), size = 15)+
  scale_shape_discrete(breaks = c("female", "male"))

# A1to5_gender <- 
# bfi_a %>% 
#  group_by(gender) %>% 
#   summarise_at(vars(A1r, A2:A5),
#     list(~mean(., na.rm = TRUE))
#     )
# 
# A1to5_gender_long <- 
#   A1to5_gender %>% 
#   gather(A1r:A5, 
#          key = variables,
#         value = mean)
# 
# ggplot(A1to5_gender_long) +
#   geom_line(aes(variables, mean))

```



## ヒストグラム（カウント数ラベル付き）
```{r}
ggplot(bfi, aes(A1)) +
  geom_histogram(bins = 6, color = "white") +      # binsは棒の数，colorは棒の線
  scale_x_continuous(breaks = seq(1, 6, by = 1)) + # 横軸の表示を1から6まで１ずつ
  stat_bin(bins = 6, geom="text", aes(label=..count..), vjust=-1.5) + # ラベル付与
  coord_cartesian(ylim = c(0,1000)) # デフォルトだとラベルが隠れてしまうので，縦軸広げる

```

* 縦軸表示の変更は`scale_y_continuous(limits = c(0, 1000))`でもいけた


## facet_wrapで複数の図を一度に描くときに，複数ページに分割して表示する

* 大量に図を描くと1つ1つの図が小さくなって分かりにくい時があります。

```{r}
bfi_long <- 
bfi %>%
  select(A1:E5, gender:age) %>% 
  gather(A1:E5, key = "items", value = "answer") %>% 
  as_tibble()

ggplot(bfi_long) +
  geom_histogram(aes(answer), bins = 6) + # binsはデフォルトが30なので水準数と同じに設定
  scale_x_continuous(breaks = seq(1,6, by = 1)) + # x軸の値をすべて表示 1から6まで1ごと
  facet_wrap( ~ items)
```

* ggforceパッケージを使えば分割して表示できます
    + ここでは1ページ目を表示

```{r}
library(ggforce)
ggplot(bfi_long) +
  geom_histogram(aes(answer), bins = 6) +
  scale_x_continuous(breaks = seq(1,6, by = 1)) +
  facet_wrap_paginate(~ items, nrow = 2, ncol = 3,  # ここに行と列の個数を指定
                      scales = "free", page = 1)    # 何ページ目を表示するか指定 

```

* for loopを使って一度にすべて表示させます
    


```{r}
for(i in 1:4){      # 作成されるページ数の範囲を指定
  print(
    ggplot(bfi_long) +
      geom_histogram(aes(answer), bins = 6) +
      scale_x_continuous(breaks = seq(1,6, by = 1)) +
      facet_wrap_paginate(~ items, nrow = 2, ncol = 2, 
                          scales = "free", page = i)  
  )
}

# 自動で作成されるページ数を計算したい場合
# n_pages <- ceiling(
#   length(levels(bfi_long$items))/ 6)

```

## 散布図

* 散布図を描く意味があまりなさそうなデータなので図は省略

```{r eval=FALSE, include=FALSE}
ggplot(bfi_added) +
  geom_point(aes(x = agree, y = extraversion, color = factor(gender)))

```

```{r eval=FALSE, include=FALSE}
ggplot(bfi_added) +
  geom_point(aes(x = agree, y = extraversion, color = factor(gender))) +
  facet_wrap(vars(gender))

```

## 色がたくさん必要
### RColorBrewerパッケージの既存パレット一覧
```{r fig.width = 9, fig.height = 8}
library(RColorBrewer)
display.brewer.all()
```

### ユニバーサルカラー
```{r}
display.brewer.all(colorblindFriendly= TRUE)
```

### 色を増やす
```{r}
# デフォルトではPairedは12色のみ
many_col <- brewer.pal(12, "Paired")
many_col

# 20色まで増やす
many_col <- colorRampPalette(many_col)(20)
many_col

pie(rep(1, length(many_col)), col = many_col, main = "")

```

### デフォルトでたくさんあるpalsパッケージ
```{r}
library(pals)
many_col <- colorRampPalette(glasbey())(32)
pie(rep(1, length(many_col)), col = many_col, main = "")

```


## ワッフルチャート
```{r}
# waffleパッケージをここだけで一時的に読んでいるためwaffle::としている


bfi %>% 
  tabyl(gender)

parts <- c(male = 33, female = 67)
waffle::waffle(parts)
```

## 人型グラフ

* 割合を人型の図の数で示す

```{r}
# personographパッケージをここだけで一時的に読んでいるためpersonograph::としている
parts <- list(男性 = 0.33, 女性 = 0.67)
personograph::personograph(parts)

personograph::personograph(parts,
                           colors = list(男性   = "darkorange",
                                         女性 = "deepskyblue3"))
```



# 相関
## ピアソンの積率相関
```{r}
cor(bfi$A2, bfi$A3, use = "complete.obs")
```

## 相関行列
```{r}
bfi %>% 
select(A1:A5) %>% 
cor(use = "complete.obs")
```


## corrr packageで相関
```{r eval=FALSE, include=FALSE}
library(corrr)
```



## ポリコリック相関

* Polychoric correlation
* 順序尺度と順序尺度の相関

```{r}
res <- 
bfi %>% 
  select(A2, A3) %>% 
  polychoric( na.rm = TRUE)

res

res$rho

# 相関係数だけを取り出す
res$rho[1,2]

# 因子型にした場合（結果は同じ）
# bfi %>% 
#   select(A2, A3) %>% 
#   mutate_all(factor) %>% 
#   polychoric( na.rm = TRUE)

```



## 点双列相関

* point-biserial correlation
* 連続量と2値の相関

```{r}
# ltmパッケージをここだけで一時的に読んでいるためltm::としている
ltm::biserial.cor(bfi_a$total_a, bfi_a$gender, use = "complete.obs")
```


```{r}
# ピアソンの積率相関で出した場合
bfi_a <- 
  bfi_a %>% 
  mutate(gender_n = as.numeric(gender))

cor(bfi_a$total_a, bfi_a$gender_n, use = "complete.obs")
```


# 層別回帰
## 層別に重回帰
### データフレームをネストする
```{r reg}
library(broom)

 
bfi_n <- 
bfi %>%
  as_tibble %>% 
  nest(-gender)

bfi_n
```

### 回帰モデルをネストする

* 上から読んでいったら，`Error: Corrupt x: no names`が出たので，`map()`とぶつかりそうなパッケージをここで外す

```{r}
detach("package:pals", unload=TRUE)
# detach("package:maps", unload=TRUE) # 先にpalsを外さないと×
```


```{r}
bfi_n <-
bfi_n %>% 
  mutate(
    fit = map(data, ~ lm(A5 ~ A1 + A4, data = .))
              ) 
bfi_n


## 古いやり方
# fit <- 
#   bfi %>% 
#   group_by(gender) %>% 
#   do(data = lm(A5 ~ A1 + A4 ,
#                data = .) %>%
#        tidy()
#   ) 
# res_fit <- 
#   bfi_n %>% 
#   unnest()

```


### ネストを解除して回帰係数を出力
```{r}
res_fit <-
bfi_n %>%
  mutate(fit = map(fit, tidy)) %>% 
  unnest(fit) %>% 
  select(-data)


# tidyr 0.8.3までのやり方
# res_fit <-
# bfi_n %>%
#   unnest(fit %>% map(tidy))

res_fit
```

### ネストを解除してR二乗を出力
```{r}
bfi_n %>%
  mutate(fit = map(fit, glance)) %>% 
  unnest(fit) %>% 
  select(-data)


# bfi_n %>%
#   unnest(fit %>% map(glance))
```

## 回帰係数を棒グラフで表示
```{r}
res_fit %>% 
  filter(term != "(Intercept)") %>% 
  ggplot(aes(x = term, y = estimate)) +
  geom_col(fill = "blue") +
  geom_text(aes(label = round(estimate,2),
                hjust = if_else(estimate > 0, -0.5, 1.2) # 係数の値がマイナスだったら逆方向の位置に
                )
            ) +        
    scale_y_continuous(limits = c(-0.2, 0.3)) +          # 軸の表示範囲を指定
  theme(
    axis.text.x = element_text(size = 12),               # x軸の文字の大きさ
    axis.text.y = element_text(size = 12)) +             # y軸の文字の大きさ
  labs(x = "設問", y = "回帰係数") +
   coord_flip() +                                        # グラフを横向きに（x軸とy軸が入れ替わる）
  facet_wrap(~ gender, ncol = 1) 
```

## 回帰係数と信頼区間を表示
```{r}
res_fit <-  
bfi_n %>%
  mutate(fit = map(fit, tidy, conf.int = TRUE)) %>% 
  unnest(fit) %>% 
  select(-data)


# res_fit <-  
# bfi_n %>%
#   unnest(fit %>% map(tidy, conf.int = TRUE))


res_fit %>% 
  filter(term != "(Intercept)") %>% 
  ggplot(aes(x = term, y = estimate)) +
  geom_pointrange(aes(ymin = conf.low, ymax = conf.high)) +
  geom_text(aes(label = round(estimate,2),
                vjust = -1                        # 係数の値がマイナスだったら逆方向の位置に
                )
            ) +        
  geom_hline(yintercept = 0) +                    # 係数が0の位置に線を表示
  scale_y_continuous(limits = c(-0.2, 0.4)) +     # 軸の表示範囲を指定
  theme(
    axis.text.x = element_text(size = 12),        # x軸の文字の大きさ
    axis.text.y = element_text(size = 12)) +      # y軸の文字の大きさ
  labs(x = "設問", y = "回帰係数") +
  coord_flip() +                                  # グラフを横向きに
  facet_wrap(~ gender, ncol = 1) 
```

# パッケージ管理
## 古いバージョンのパッケージをインストール

* https://stackoverflow.com/questions/17082341/installing-older-version-of-r-package

```{r eval= FALSE}
library(devtools)
install_version("ggplot2", version = "0.9.1", repos = "http://cran.us.r-project.org")
```

